【裁判字號】    95,訴,1454
【裁判日期】    951122
【裁判案由】    毒品危害防制條例
【裁判全文】
臺灣桃園地方法院刑事判決             95年度訴字第1454號
公  訴  人  臺灣桃園地方法院檢察署檢察官
被      告  甲○○
指定辯護人  本院公設辯護人  彭詩雯
上列被告因違反毒品危害防制條例案件，經檢察官提起公訴（95
年度毒偵字第2479號），經本院訊問被告後，被告自白犯罪，檢
察官聲請協商判決，經本院合議庭裁定由受命法官改依簡式審判
程序後為協商判決，本院判決如下：
    主  文
甲○○施用第一級毒品，累犯，處有期徒刑玖月。扣案之第一級
毒品海洛因壹包（含包裝袋，淨重零點零肆公克，空包裝袋重零
點壹捌公克）沒收銷燬之。
    事實及理由
一、犯罪事實：甲○○前因施用毒品案件，經本院於民國87年9
    月7 日以87年度毒聲字第1692號裁定送觀察勒戒後，認無繼
    續施用毒品傾向，經臺灣桃園地方法院檢察署檢察官以於87
    年9 月18日，以87年度偵字第13516 號為不起訴處分確定，
    又因施用第一、二級毒品案件，經本院以90年度毒聲字第33
    19號裁定送觀察勒戒後認有繼續施用毒品傾向，復經本院以
    90年度毒聲字第4559號裁定送勒戒處所施以強制戒治，於93
    年3 月3 日執行完畢，並由臺灣桃園地方法院檢察署檢察官
    提起公訴，經本院於91年3 月30日以90年度訴字第2132號分
    別判處有期徒刑6 月、5 月，合併應執行有期徒刑10月確定
    ；又因收受贓物案件，經本院於91年12月22日以90年訴字第
    2037號判處有期徒刑3 月確定，上開3 罪合併應執行有期徒
    刑1 年1 月；又因施用第二級毒品案件，經本院於92月3月
    23日以92年度桃簡字第256 號判處有期徒刑3 月確定，又因
    施用第一級毒品案件，經本院於92年12月23日以92年度訴字
    第476 號判處有期徒刑8 月確定，上開施用第一、二級毒品
    2 罪，合併應執行有期徒刑10月；又因持有第二級毒品案件
    ，經本院於93年5 月29日以93年度桃簡字第423 號判處有期
    徒刑3 月確定；嗣於93年1 月9 日接續執行上開應執行有期
    徒刑1 年1 月、10月、3 月等罪刑，於94年7 月13日縮短刑
    期假釋出監，甫於95年1 月7 日保護管束期滿執行完畢（構
    成累犯）。詎仍不知悔改，未戒除毒癮，復基於施用第一級
    毒品海洛因之犯意，於95年4 月29日凌晨4 時許，在桃園縣
    中壢市某友人住處，將海洛因摻放入香煙內點燃以吸食之方
    式，施用第一級毒品海洛因1 次。嗣於95年4 月29日上午6
    時40分許，為警在桃園縣平鎮市○○路○ 段259 巷口處查獲
    ，並當場扣得第一級毒品海洛因1 包（含包裝袋，淨重0.04
    公克，空包裝重0.18公克）。案經桃園縣政府警察局楊梅分
    局報告臺灣桃園地方法院檢察署檢察官偵查後起訴。
二、本件被告甲○○違反毒品危害防制條例為死刑、無期徒刑、
    最輕本刑3 年以上有期徒刑以外之罪或高等法院管轄第一審
    案件以外之罪，經被告於準備程序就被訴事實為有罪之陳述
    ，經告知簡式審判程序之旨，並聽取檢察官及被告之意見後
    ，經本院合議庭依刑事訴訟法第273 條之1 規定，裁定改依
    簡式審判程序，並由受命法官獨任審理，核先敘明。
三、證據：
（一）被告於警詢、偵訊及本院審理時之自白。
（二）臺灣檢驗科技股份有限公司濫用藥物陽性尿液檢驗報告1
      紙、桃園縣政府警察局楊梅分局搜索及扣押筆錄1份、桃
      園縣政府警察局楊梅分局採尿人姓名對照表1 紙、扣押物
      品清單1 紙、採證照片2張、法務部調查局95年5 月24 日
      調科壹字000000000號鑑定通知書1 份。
（三）扣案之第一級毒品海洛因1包（淨重0.04公克，空包裝重
      0.18公克）。
四、本件被告已認罪，經檢察官與被告於準備程序達成協商之合
    意，其合意內容為：被告施用第一級毒品海洛因，願受科處
    有期徒刑9 月。經查，上開協商合意並無刑事訴訟法第455
    條之1 第1 項所列情形之一，檢察官聲請改依協商程序而為
    判決，本院爰不經言詞辯論，於協商合意範圍內為協商判決
    。
五、附記事項：按修正後刑法第2 條第1 項之規定：「行為後法
    律有變更者，適用行為時之法律。但行為後之法律有利於行
    為人者，適用最有利於行為人之法律」，係規範行為後法律
    變更所生新舊法比較適用之準據法，於新法施行後，應適用
    新法第2 條第1 項之規定，為「從舊從輕」之比較；比較時
    應就罪刑有關之共犯、未遂犯、想像競合犯、牽連犯、連續
    犯、結合犯，以及累犯加重、自首減輕暨其他法定加減原因
    （如身分加減）與加減例等一切情形，綜其全部罪刑之結果
    而為比較（最高法院95年第8 次刑庭會議決議參照）。關於
    累犯部分，修正前刑法第47條規定：「受有期徒刑之執行完
    畢，或受無期徒刑或有期徒刑一部之執行而赦免後，5 年以
    內再犯有期徒刑以上之罪者，為累犯，加重本刑至二分之一
    。」修正後刑法第47條第1 項規定：「受徒刑之執行完畢，
    或一部之執行而赦免後，5 年以內故意再犯有期徒刑以上之
    罪者，為累犯，並加重本刑至二分之一。」此涉及刑之加重
    之科刑規範變更，自屬法律變更。經比較前述新、舊法結果
    ，修正後規定並未較有利於行為人，則應依修正後刑法第2
    條第1 項前段規定，適用行為時（即修正前）之法律。
六、扣案之海洛因1 包（含包裝袋，淨重0.04公克、空包裝重0.
    18克）（空包裝上殘留有海洛因難以析離）係屬第一級毒品
    ，有法務部調查局調科壹字第000000000 號鑑定通知書1 紙
    附卷可稽，應依毒品危害防制條例第18條第1 項前段規定，
    宣告沒收銷燬之。另因送驗而耗盡之海洛因已不存在，爰不
    併予宣告沒收銷燬之，併此敘明。
七、應適用之法條：刑事訴訟法第273 條之1 、第455 條之4 第
    2 項、第455 條之8 ，毒品危害防制條例第10條第1 項、第
    18條第1 項前段，修正後刑法第2 條第1 項前段，修正前刑
    法第11條前段、第47條。
八、本判決除有刑事訴訟法第455 條之4 第1 項第1 款、第2 款
    、第4 款、第6 款、第7 款所定情形之一，或違反同條第2
    項規定者外，不得上訴。如有前述得上訴之情形，得自收受
    判決送達之日起10日內，向本院提出上訴書狀，上訴於第2
    審法院。
本案經檢察官柯怡如到庭執行職務
中    華    民    國    95    年    11      月    22   日
                      臺灣桃園地方法院刑事第五庭
                          法  官  陳月雯
以上正本與原本無誤。
                          書記官  吳瓊英
中    華    民    國    95    年    11      月    22   日
本案論罪刑法條：
毒品危害防制條例第10條
施用第一級毒品者，處 6 月以上 5 年以下有期徒刑。
施用第二級毒品者，處 3 年以下有期徒刑。


司法院資訊處製作；財團法人民間司法改革基金會備份。
